【裁判字號】    98,抗,178
【裁判日期】    980518
【裁判案由】    聲明異議
【裁判全文】
臺灣高等法院高雄分院刑事裁定           98年度抗字第178號
抗告人即
聲明異議人  甲○○
上列抗告人因聲明異議案件，不服臺灣高雄地方法院中華民國98
年4 月20日裁定（案號：98年度聲字第4 號），提起抗告，本院
裁定如下：
    主  文
抗告駁回。
    理  由
一、抗告意旨如附件抗告狀所載（詳附件）。
二、按「受刑人或其法定代理人或配偶以檢察官執行之指揮為不
    當者，得向諭知該裁判之法院聲明異議。」刑事訴訟法第48
    4 條定有明文。而所謂「諭知該裁判之法院」，乃指對被告
    為有罪判決，而於主文內實際宣示其主刑、從刑之裁判而言
    者，最高法院79年度臺聲字第19號判例意旨可供參照。是以
    ，如非為對被告為有罪判決，並於主文內實際宣示其主刑、
    從刑之裁判法院，自非刑事訴訟法第484 條所規定之「諭知
    該裁判之法院」。再刑事訴訟法第484 條乃有關對以檢察官
    執行之指揮為不當，得向法院聲明異議之管轄權規定，並不
    因受刑人或其法定代理人或配偶，主張檢察官之執行指揮不
    當之原因係因違背法令抑係憲法規定，而有不同。
三、經查，抗告人即聲明異議人（下稱抗告人）甲○○因誣告案
    件，經臺灣臺東地方法院於96年2 月7 日以94年度訴字第28
    6 號判處有期徒刑2 年，抗告人不服提起上訴，經臺灣高等
    法院花蓮分院於96年4 月30日以96年度上訴字第99號判決駁
    回上訴，抗告人不服再提起上訴，而經最高法院於96年12月
    26日以96年度臺上字第7495號判決駁回上訴確定後，嗣經臺
    灣高等法院花蓮分院依中華民國九十六年罪犯減刑條例之規
    定，以97年度聲減字第11號裁定就其前開所受宣告之刑減為
    有期徒刑1 年確定在案等情，有各該刑事判決、刑事裁定，
    及臺灣高等法院被告前案紀錄表等件附於原審卷可參。又抗
    告人於提出本件聲明異議時，係因上開案件而經臺灣臺東地
    方法院檢察署檢察官以97年度執減更丙字第43號指揮書發監
    執行中，亦有臺灣臺東地方法院檢察署檢察官97年度執減更
    丙字第43號執行指揮書，及臺灣高等法院被告前案紀錄表在
    卷足按。則本件對抗告人為有罪判決，且宣示其主刑之法院
    ，既係臺灣臺東地方法院，而非原審法院即臺灣高雄地方法
    院，則揆諸前揭刑事訴訟法第484 條規定及說明，抗告人以
    檢察官執行不當而向原審法院聲明異議，即非適法。原審因
    而駁回抗告人之聲明異議，於法尚無違誤，抗告人抗告意旨
    ，仍執前詞指摘原裁定不當，為無理由，應予駁回。
四、至抗告人固主張本件係處理憲法之追究案，原審誤為係「聲
    請異議」等語。然參諸抗告人於原審陳稱：「（問：追究機
    關？）檢察官」、「（問：理由？）他依照法院判決執行是
    有問題的」等語（見原審卷第31頁），則抗告人就本件實係
    對檢察官之執行指揮處分有所異議，殆可認定。準此，原審
    依諸聲明異議程序予以審理本案，並無不當，附此敘明。
五、至抗告人於原審雖又主張，伊是依據憲法第8 條第4 項之規
    定就遭臺灣臺東地方法院、臺灣高等法院花蓮分院、最高法
    院非法逮捕拘禁之事，而為追究等語（見原審卷第29至30頁
    ），然此部分既未經原審就其聲請是否合法或有無理由而為
    裁定，本院自不得予以裁判，亦此敘明。
據上論結，應依刑事訴訟法第412 條，裁定如主文。
中    華    民    國    98    年    5     月    18    日
                  刑事第一庭    審判長法  官  翁慶珍
                                      法  官  莊崑山
                                      法  官  徐美麗
以上正本證明與原本無異。
如不服本裁定應於送達後5 日內向本院提出抗告狀。
中    華    民    國    98    年    5     月    18    日
                                      書記官  賴梅琴


司法院資訊處製作；財團法人民間司法改革基金會備份。
